ACORDAO-COMPLETO-2439354

ACÓRDÃO DE RELAÇÃO

ACÓRDÃO DE RELAÇÃO 7240/2021 ATA 12/2021 - PRIMEIRA CÂMARA

Acórdão 7240/2021-TCU-Primeira Câmara
Considerando que estes autos se referem à "não comprovação da regular aplicação dos recursos repassados pela União por meio do Fundo Nacional de Saúde" em virtude da ocorrência de desvio de objeto consubstanciado no pagamento indevido de despesas de serviços e produtos fora do objeto (média complexidade) , com recursos do bloco de atenção básica - PAB (peça 59) .
Considerando que, após regular citação, do município de Curralinho/PA, representado pela atual prefeita Sra. Maria Alda Aires Costa, essa apresentou defesa, não em nome da municipalidade, mas em seu nome, limitando-se a dizer que não foi a responsável pela gestão dos recursos.
Considerando que os débitos relacionados a desvio de objeto ocorreram posteriormente à promulgação da Lei Complementar 141/2012, o que enseja a recomposição aos cofres do fundo nos termos dos entendimentos fixados pelo Acórdão 1072/2017-TCU-Plenário.
Considerando que devem ser integralmente acolhidas a instrução da Secex-TCE e o parecer do MP/TCU.
Os ministros do Tribunal de Contas da União, reunidos em sessão da 1ª Câmara, ACORDAM, por unanimidade, quanto ao processo a seguir relacionado, com fundamento nos arts. 1º, 12, § 1º, da Lei 8.443, de 16/7/1992, c/c os arts. 1º, I, 17, I, § 2º e § 3º, art. 202, e na forma do art. 143, I, "c", todos do RI/TCU, em rejeitar as alegações de defesa apresentadas pelo município de Curralinho/PA e fixar novo e improrrogável prazo de 15 (quinze) dias, a contar da ciência, para que o responsável efetue e comprove, perante este Tribunal, o recolhimento aos cofres do Fundo Municipal de Saúde de Curralinho/PA dos valores indicados abaixo, atualizados monetariamente, com fulcro nos arts. 10, § 1º, e 12, I e II, da Lei 8.443/1992 c/c o art. 202, I e II, do RI/TCU, na forma da legislação em vigor, abatendo-se na oportunidade os valores já ressarcidos (se for o caso) ; e em cientificar o responsável de que a liquidação tempestiva do débito, atualizado monetariamente, saneará o processo e as respectivas contas poderão ser julgadas regulares com ressalvas, dando-se-lhe quitação, uma vez comprovada a boa-fé, nos termos do § 4º do art. 202 do RI/TCU.
	Data de ocorrência
	Valor histórico (R$) 

	18/3/2014
	6.886,00

	18/3/2014
	240,00

	18/3/2014
	330,00

	18/3/2014
	9.067,20

	14/4/2014
	1.680,00

	15/4/2014
	310,00

	15/4/2014
	280,00

	16/4/2014
	9.377,43

	16/4/2014
	168,04

	16/4/2014
	23,12

	16/4/2014
	3.389,97

	23/4/2014
	5.000,00

	2/6/2014
	2.400,00

	2/6/2014
	7.660,89

	3/6/2014
	2.160,00

	3/6/2014
	2.494,63

	3/6/2014
	641,22

	4/6/2014
	2.496,00

	14/6/2014
	410,00

	14/6/2014
	440,00

	16/6/2014
	1.500,00

	16/6/2014
	1.455,00

	16/6/2014
	3.773,00

	16/6/2014
	2.820,00

	17/6/2014
	600,00

	17/6/2014
	6.745,41

	18/6/2014
	2.414,00

	20/6/2014
	260,00

	20/6/2014
	1.961,05

	20/6/2014
	510,00

	23/6/2014
	1.000,00

	23/6/2014
	1.500,00

	23/6/2014
	1.000,00

	23/6/2014
	600,00

	10/7/2014
	6.418,37

	10/7/2014
	2.000,00

	24/7/2014
	1.685,00

	31/7/2014
	1.191,00

	11/8/2014
	510,00

	11/8/2014
	27,89

	11/8/2014
	500,00

	11/8/2014
	8.191,72

	26/8/2014
	310,00

	26/8/2014
	2.000,00

	26/8/2014
	1.582,70

	27/8/2014
	2.500,00

	10/9/2014
	3.000,00

	12/9/2014
	11.657,88

	17/9/2014
	2.690,00

	19/9/2014
	263,89

	19/9/2014
	3.244,80

	19/9/2014
	580,00

	19/9/2014
	790,00

	19/9/2014
	400,00

	19/9/2014
	570,00

	19/9/2014
	27,79

	10/10/2014
	2.866,00

	13/10/2014
	330,54

	13/10/2014
	211,19

	13/10/2014
	779,61

	13/10/2014
	34,08

	13/10/2014
	3.344,28

	17/10/2014
	2.000,00

	11/11/2014
	820,74

	11/11/2014
	720,00

	11/11/2014
	1.730,00

	11/11/2014
	940,00

	11/11/2014
	710,00

	11/11/2014
	35,92

	11/11/2014
	410,00

	11/11/2014
	1.613,70

	11/11/2014
	3.224,88

	15/12/2014
	2.150,00

	17/12/2014
	236,31

	17/12/2014
	2.735,30

	18/12/2014
	317,60

	18/12/2014
	341,55

	20/1/2014
	5.987,00

	23/1/2014
	9.490,27

	4/2/2014
	5.247,00

	7/2/2014
	2.421,00

	10/2/2014
	400,00

	12/2/2014
	8.480,01

	12/2/2014
	205,04

	17/2/2014
	2.890,00

	6/3/2014
	3.220,00

	18/3/2014
	230,00

1. Processo TC-Processo 040.612/2019-8 (TOMADA DE CONTAS ESPECIAL) 
	1.1. Responsável: Município de Curralinho/PA (04.876.710/0001-30) .
	1.2. Órgão/Entidade: Município de Curralinho/PA.
	1.3. Relator: Ministro-Substituto Weder de Oliveira.
	1.4. Representante do Ministério Público: Procurador Sergio Ricardo Costa Caribé.
	1.5. Unidade Técnica: Secretaria de Controle Externo de Tomada de Contas Especial (SecexTCE) .
	1.6. Representação legal: LARISSA KOLLIN DE SOUZA FERREIRA (OAB/PA 27.885) , representando o município de Curralinho/PA.
	1.7. Determinações/Recomendações/Orientações: 
	1.7.1. autorizar, desde logo, a cobrança judicial das dívidas, caso não atendidas as notificações, nos termos do art. 28, II, da Lei 8.443/1992;
	1.7.2. autorizar, caso requerido e se o processo não tiver sido remetido para cobrança judicial, o parcelamento das dívidas em até 36 (trinta e seis) parcelas mensais e consecutivas, nos termos do art. 26 da Lei 8.443/1992 c/c o art. 217 do RI/TCU, fixando-se o vencimento da primeira parcela em quinze dias, a contar do recebimento da notificação, e os das demais a cada 30 (trinta) dias, devendo incidir sobre cada valor mensal os correspondentes acréscimos legais, na forma prevista na legislação em vigor, bem como esclarecer ao responsável que, em caso de parcelamento da dívida, a falta de pagamento de qualquer parcela importará no vencimento antecipado do saldo devedor (art. 217, § 2º, do RI/TCU) .

Primeira Câmara

Município de Curralinho/PA.

Município de Curralinho/PA (04.876.710/0001-30).

ACORDAO-COMPLETO-2491937

Acórdão 11256/2021 - Primeira Câmara

ACORDAO-COMPLETO-2551031

Acórdão de Relação 7844/2022 - Primeira Câmara

Acórdão de Relação

ACORDAO-COMPLETO-2516028

Acórdão 18910/2021 - Primeira Câmara

WEDER DE OLIVEIRA

LARISSA KOLLIN DE SOUZA FERREIRA (OAB/PA 27.885), representando o município de Curralinho/PA.

Procurador Sergio Ricardo Costa Caribé.

TOMADA DE CONTAS ESPECIAL (TCE)

Secretaria de Controle Externo de Tomada de Contas Especial (SecexTCE).